臺灣臺中地方法院刑事判決　　　　　　　95年度易字第3754號
公　訴　人　臺灣臺中地方法院檢察署檢察官
被　　　告　甲○○
　　　　　　　　　　號
　　　　　　　　　　現於臺灣臺中看守所羈押中
　　　　　　丙○○
上一人之選任辯護人　陳慧芬律師
上列被告等因恐嚇取財案件，經檢察官提起公訴（95年度偵字第
23798號），本院判決如下：
    主    文
甲○○共同意圖為自己不法之所有，以恐嚇使人將本人之物交付
未遂，累犯，處有期徒刑伍月，如易科罰金，以新臺幣壹仟元折
算壹日。
丙○○共同意圖為自己不法之所有，以恐嚇使人將本人之物交付
未遂，處有期徒刑肆月，如易科罰金，以新臺幣壹仟元折算壹日
；被訴恐嚇部分無罪。
    犯罪事實
一、甲○○有違反麻醉藥品管理條例、違反就業服務法等前科，
    最近一次係於民國（下同）94年間因違反毒品危害防制條例
    案件，經本院判處有期徒刑4月確定，於95年1月5日執行完
    畢（本件已構成累犯）；丙○○有妨害自由、賭博、竊盜等
    前科（本件未構成累犯）。詎其二人猶不知悔改，基於為自
    己不法所有之恐嚇取財之犯意聯絡，於95年10月19日22時許
    ，至臺中縣豐原市○○路○段273號丁○○與乙○○○夫妻所
    經營之小吃店外，經乙○○○告知已無營業，其二人竟仍尾
    隨乙○○○自半關之店門進入已打烊之店內，由丙○○在店
    內門口助勢，甲○○則在店內櫃檯處向越南籍之乙○○○恫
    稱：「錢拿來」等語，二人即以上開行動及言語所暗示之不
    測未來惡害，向乙○○○索取財物，使乙○○○心生畏懼，
    恐未付款，將受不測之未來惡害，而跑進廚房向丁○○呼救
    ，丁○○遂自廚房走向櫃檯詢問甲○○、丙○○有何事，乙○○○則趁機撥打電話報警，丙○○見丁○○詢問，竟向丁○○佯稱：其係調查局人員，要來查外勞云云，丁○○遂表
    示要報警處理並撥打電話，甲○○、丙○○二人未取得任何
    金錢隨即離開，始未得逞，丁○○再追至店外，因認業已報
    警，為阻止甲○○、丙○○離開，情急而取下其二人所騎機
    車之鑰匙，丙○○為制止丁○○阻其離開，竟單獨起意，自
    身上取出警棍，以作勢要毆打丁○○之動作，恫嚇丁○○，
    惟未使丁○○心生畏懼（丙○○此部分被訴恐嚇部分無罪，
    詳如後述），嗣經警方趕至現場查獲甲○○、丙○○，並於
    現場地上扣得丙○○扔棄之警棍1支。
二、案經乙○○○、丁○○訴由臺中縣警察局豐原分局報請臺灣
    臺中地方法院檢察署檢察官偵查起訴。
    理  由
壹、本案證據能力之說明
（一）告訴人警詢所述對被告丙○○無證據能力
      按被告以外之人於審判外之言詞或書面陳述，除法律有規
      定者外，不得作為證據，刑事訴訟法第159條第1項定有明
      文。本件被告丙○○之選任辯護人陳慧芬律師於本院表示
      ：告訴人警詢供述沒有證據能力等語，查告訴人乙○○○
      、丁○○之警詢陳述，係屬於審判外之言詞陳述，依前揭
      規定，不得作為證據；此外，復查無上揭告訴人之警詢陳
      述有符合刑事訴訟法第159條之2、第159條之3之例外規定
      ，本件並無告訴人警詢陳述與審判中不符之情形，亦無告
      訴人有因身心障礙致記憶喪失或無法陳述，或到庭後無正
      當理由拒絕陳述之情形，是依刑事訴訟法第159條第1項之
      規定，告訴人乙○○○、丁○○之警詢陳述無證據能力。
（二）告訴人偵訊陳述之證據能力之說明
  １按刑事訴訟法第158條之3規定，證人、鑑定人依法應具結而
    未具結者，其證言或鑑定意見不得作為證據。告訴人之指訴
    雖係以使被告受刑事訴追為目的，但非刑事訴訟法第3條所
    稱之「當事人」，乃當事人以外之第三人，除依同法第271
    條之1規定到庭單純陳述意見時，毋庸具結外，如就與待證
    事實有重要關係之親身知覺、體驗事實陳述時，即居於證人
    之地位，依刑事訴訟法增訂公布之規定，才應依同法第186
    條第1項規定命其具結，使告訴人知悉其有據實陳述之義務
    ，以擔保其證言之真實，該供述證據始具證據能力，如未踐
    行人證之法定調查程序，應不得作為證據，最高法院93年台
    上字第6838號判決可資參照。本件雖經選任辯護人陳慧芬律
    師稱：告訴人偵訊供述沒有證據能力云云，惟參諸上開最高
    法院之判決，告訴人於偵訊時所為之陳述，倘「就與待證事
    實有重要關係之親身知覺、體驗事實」陳述時，須經具結始
    具證據能力，如未經具結，自應認不具證據能力；惟告訴人
    於偵訊時所為之陳述，倘非屬「就與待證事實有重要關係之
    親身知覺、體驗事實」陳述，雖未經具結，復符刑事訴訟法
    第159條之1第2項之規定，亦應有證據能力。
  ２至證人乙○○○、丁○○於偵訊具結證述內容，因其二人係
    以證人身分陳述，且經具結，有結文可佐，既非以告訴人身
    分而係以證人身分具結後，就親身見聞所為之陳述，依刑事
    訴訟法第158條之3之規定，自有證據能力亦明。
（三）警方職務報告對被告丙○○無證據能力
    按刑事審判為發現實質之真實，採直接審理及言詞審理主義
    ，證據資料必須能由法院以直接及言詞審理之方式加以調查
    ，證人不得以書面陳述，必須到庭以言詞陳述，始具證據能
    力，而得採為判斷之依據。司法警察官本於其職務作成之報
    告文書，或係基於他人之陳述而作成，或係基於其本身之見
    聞而撰具，均無從由法院依直接及言詞審理方式加以調查，
    應無證據能力，不能認為係刑事訴訟法第165條第1項所稱「
    其他文書可為證據者」之證據書類，縱令已將之向被告宣讀
    或告以要旨，依同法第155條第2項規定，亦不能遽採為有罪
    判決之論據，最高法院95年臺上字第3343號判決可資參照。
    是本件警方職務報告既經被告丙○○之選任辯護人陳慧芬律
    師主張無證據能力等語（本院卷第71頁），該職務報告係屬
    警員於審判外之陳述，應認對被告丙○○不具證據能力。
貳、有罪部分：即被告二人被訴恐嚇取財犯行部分
一、訊據被告二人均矢口否認有恐嚇取財犯行，被告甲○○辯稱
    ：經過小吃店，看見門好像還沒有關，我就走進去，我問女
    老闆娘說還有沒有東西賣，她什麼話不講，老闆就出來了；
    男老闆很兇，我們出去戴安全帽要走的時候，老闆把機車鑰
    匙搶走，我們就起爭執，丙○○就拿警棍對老闆說，把機車
    鑰匙還我們。‥‥，我到店裡面之後，沒有叫女老闆把錢拿
    出來云云（本院卷第16、32頁），後又改口：警棍是我拿出
    來的等語（本院卷第33頁）；被告丙○○則辯稱：甲○○說
    他肚子餓要吃東西，我們就到他家巷口的店，甲○○說他先
    進去看看，看裡面是否還有做，我就去停機車，我從頭到尾
    都沒有進去店裡面，後來丁○○、乙○○○、還有甲○○就
    爭吵出來，‥‥，沒有恐嚇取財云云（本院卷第32頁）。惟
    查：
（一）被告二人上揭時地恐嚇取財未遂犯行，業據證人乙○○○
      及丁○○於偵訊及本院具結證稱在卷，證人乙○○○於偵
      訊具結證稱：當時我已經關店了，但是有一個鐵門只有拉
      下來一半，這時甲○○就走進店裡面，他說小姐請你將錢
      交出來，我很害怕，就往後面跑，去找我的先生丁○○。
      ‥‥是甲○○向我恐嚇取財的，他要我將錢拿出來等語（
      偵卷第20、22頁），並於本院亦具結證稱：他們到我店那
      邊。大門全關，小門關一半，後來被告丙○○就在門口問
      我說是否還有賣，我說已經店關門，沒有開了，後來我進
      去，他們二人就隨著我進去，一個人（指在庭的丙○○）
      在門口，一個人（指在庭的甲○○）在我櫃檯那裡，甲○○對我說，小姐、錢拿來，我馬上跑進去叫我老公我說「
      老公、那個搶我的錢」，我在裡面不敢出來，我老公有出
      來，我老公拿著電話要打電話報警，他們二個人不要給我
      老公打電話，‥‥後來我兒子拿行動電話給我，讓我報警
      ，我報警之後，我老公跟他們二人就到馬路外面去，我跑
      出來，我看到他們二人跟我老公拉來拉去，他們二人要跑
      ，他們二人要騎摩托車，我老公就拿他們摩托車的鑰匙，
      我跟我老公說我已經報警，不要讓他們跑掉。‥‥（檢察
      官問：甲○○在櫃檯跟你講說，小姐、錢拿出來，你為何
      會去跟你老公求救？）我當時會怕，因為我門關了，他們
      二人有喝酒，他們一個人在門口，一個人進來跟我要錢，
      他們這樣我會怕等語（本院卷第50、51頁）在卷，並據證
      人丁○○於偵訊具結證稱：我太太當時進來向我說，有壞
      人要向我拿錢，我就出來看到甲○○、丙○○二人，而甲○○靠近櫃檯，丙○○就站在門口，我就問他們說你們要
      幹什麼，丙○○就說他們是調查局的人員要來查外勞，後
      來我就說要報警處理，他們就想要離開。‥‥（檢察官問
      ：當天是誰說是調查局的人員要來查外勞的？）就是庭上
      的丙○○說的等語（偵卷第20、22頁），其於本院亦具結
      證稱：第一時間是我老婆跑到後面邊跑邊叫，說有人要來
      拿錢，我衝到前面，就看到二個人（指在場被告）在我們
      店裡面的櫃檯那邊，我問在櫃檯最前面這位（指被告甲○○），我問他說你要做什麼，甲○○跟我說他們要來吃東
      西，我就說我們已經打烊了，後來他們二人要走，我問第
      二個人（指丙○○）說你們來這邊做什麼，他（丙○○）
      就說他們是調查局要來調查外勞，我就要打電話給管區，
      要確認是否有查外勞這件事情，結果他們要走，我看他們
      二人好像有喝酒的樣子，他們二人就到外面要騎摩托車離
      開，我就跟他們二人說已經報案，等警察來之後再處理，
      我就把摩托車的鑰匙拿下來，（指在庭的丙○○）就要我
      把鑰匙還給他，他就有要打我的意思，他就不高興，為何
      我要拿走他的鑰匙，就在那邊拉扯，後來坐在最旁邊的（
      指丙○○）他就拿棍子要打我等語（本院卷第58、59頁）
      在卷，互核大致相符，參以證人乙○○○與丁○○對被告
      二人並無怨仇，亦為被告二人於本院自承在卷（本院卷第
      71頁），證人乙○○○、丁○○對被告二人於偵訊及本院
      均堅指不移，且證人乙○○○、丁○○二人於該處係經營
      小吃生意，衡情倘非確有其事，其二人自不願與他人結怨
      ，是證人二人自無杜撰證詞必要；又證人乙○○○來台已
      有11、12年等情，業據其於本院陳明在卷（本院卷第57
      頁），且其於開庭時以中文訊問，應答如流，顯見其亦無
      可能誤聽或誤認被告甲○○當時對其所述之話語內容，上
      揭證人二人所述應堪採信。
（二）且查，當時小吃店大門已關，小門半關至頭部高度，即小
      吃店有三片門，兩片已經拉下，有一片拉到一半等情，亦
      據證人乙○○○、丁○○於本院證述在卷（本院卷第57、
      63頁），被告甲○○對當時店門有半關情形亦不否認（本
      院卷第16頁），是被告二人於夜間22時許，見小吃店鐵門
      狀況，應知業已打烊並未營業；且被告二人於門外經乙○○○告知已未營業，竟又尾隨乙○○○進入店內，亦據證
      人乙○○○於本院證稱：丙○○是問我說小姐、還有賣嗎
      ，我說沒有賣，他們二人有進到店裡面。一個（指丙○○
      ）在店裡面的門口。‥‥（辯護人問：之後丙○○是在門
      口，只有甲○○進到櫃檯？）是的。‥‥甲○○只是手伸
      出來，說小姐、錢拿出來。‥‥（辯護人問：甲○○跟你
      要錢的時候，有無說什麼或比什麼動作讓你感到害怕？）
      因為我門關了，為何他們二人要進來我的店。我的大門關
      好了，小門因為我要洗東西，小吃店東西都收好了，我要
      去掃地，他們二人就一個人在門口，一個人隨著我到櫃檯
      。‥‥（受命法官問：一開始在店門口，被告二人隨著你
      進去，被告二人是否都有進去店門裡面？）是的。甲○○
      在我店櫃檯，丙○○是在店門裡面的門口等語（本院卷第
      53、55頁），證述綦詳，倘非被告二人間有恐嚇取財之犯
      意聯絡，何以丙○○以機車搭載甲○○於晚間22時許，停
      於門已半關，明顯業已打烊之小吃店外，且於門外經詢問
      乙○○○後，已知小吃店未營業，二人何以又再尾隨乙○○○進入小吃店內？且被告二人倘非有不法所有意圖及恐
      嚇取財之犯意聯絡，見丁○○詢問來做何事，被告丙○○
      何以竟佯稱「是調查局人員要來查外勞」云云？再查，證
      人乙○○○亦證稱：我有跟我先生說，老公不要讓他們跑
      ，我已經報警了，他（指丙○○）才拿警棍出來等語（本
      院卷第57頁），則被告二人倘無不法犯行，何以之後見乙○○○表示已報警，而丁○○攔阻其二人離去，被告丙○○竟再取出警棍，以制止丁○○阻其離去？是被告丙○○
      對被告甲○○係為恐嚇取財而至該小吃店，且係與被告甲○○就恐嚇取財犯行有犯意聯絡均明。被告二人猶辯稱：
      並未恐嚇取財云云，又辯稱：當時係單純要去吃消夜云云
      ，顯均非可採。
（三）選任辯護人陳慧芬律師雖辯稱：被告甲○○並未表示若未
      將錢交出，告訴人二人會受有何等危害存在，亦未持任何
      武器，故無對告訴人二人施以任何足使其心生畏怖之手段
      ，與恐嚇取財之要件不符云云（本院卷第83頁），惟按就
      恐嚇取財罪之「恐嚇」定義，「該恐嚇之手段，並無限制
      ，其以言語、文字為之者無論矣。‥‥至危害通知之方法
      ，亦無限制，無論明示之言語、文字、動作或暗示之危害
      行為，苟已足使對方理解其意義之所在，並足以影響其意
      思之決定與行動自由者均屬之」，最高法院81年度臺上字
      第867號判決可資參照；查被告甲○○向乙○○○稱「小
      姐，錢拿來」後，乙○○○即因驚恐而跑入屋內廚房向丁○○求救，並於丁○○至櫃檯處理時，即先行報警，亦據
      證人乙○○○陳述在卷，已如前述，並據證人丁○○於本
      院詳予證稱：（審判長問：你太太跑進去裡面，跟你講說
      ，有人要來拿錢還是搶錢？）她是跟我說，有人要來拿錢
      。（審判長問：你太太講說要拿錢的意思為何？）她當時
      很驚慌，我沒有想很多。因為當時甲○○的臉色很難看，
      不要說我太太，我當時看了都怕等語（本院卷63、64頁）
      ，再參以當時復值深夜22時許，該小吃店二片鐵門已關，
      尚有一門半關，被告二人已知小吃店打烊，竟再尾隨乙○○○進入店內，復對之索取錢財，被告二人上開進入半關
      店內再索取錢財之動作及索討錢財之言語，已足暗示，如
      未支付金錢，恐生未來不測之惡害，且為乙○○○所得知
      而心生畏懼，倘非被告二人上開言語及動作，已使乙○○○心生畏懼，乙○○○亦毋須驚慌的跑向丁○○，且無隨
      即報警之必要，再觀之被告二人主觀上既有為自己不法所
      有之恐嚇取財之犯意聯絡，已如前述，復被告二人之動作
      ，已足暗示乙○○○有不測之未來惡害，而使乙○○○心
      生畏懼，被告二人所為，已與恐嚇取財之構成要件相符，
      選任辯護人上揭辯詞，顯非可採。
    本件事證明確，被告二人上揭恐嚇取財未遂犯行堪予認定。
二、核被告甲○○、丙○○所為，均係犯刑法第346條第3項、第
    1項之恐嚇取財未遂罪。被告甲○○、丙○○彼此間，對於
    恐嚇取財未遂犯行，均有犯意聯絡及行為分擔，均為共同正
    犯。再被告二人已著手於恐嚇取財犯行之實行而不遂，為未
    遂犯，並依刑法第25條第2項後段減輕其刑。又被告甲○○
    前於94年間因違反毒品危害防制條例案件，經本院判處有期
    徒刑4月確定，於95年1月5日執行完畢，有臺灣臺中地方法
    院檢察署刑案資料查註紀錄表在卷可佐，其於5年以內再故
    意犯本件有期徒刑以上之罪，為累犯，應依刑法第47條第1
    項規定加重其刑。被告甲○○同時具有加重減輕之事由，爰
    依法先加後減。爰審酌被告二人均素行不良，再其二人本件
    恐嚇取財之結果係未遂，又其係於夜間對經營小吃店之被害
    人為此犯行，且欺被害人乙○○○係越南籍之外籍人士，所
    為殊非可取，幸未取得任何財物，再被告丙○○為恐嚇取財
    未遂犯行後，見被害人丁○○報警，為逃離現場，竟再起意
    持警棍制止被害人阻其離開，顯犯後未見悔意，暨其二人犯
    後態度等一切情狀，各量處如主文所示之刑，並均諭知易科
    罰金之折算標準。
三、扣案警棍1支，係被告甲○○所有，亦據其陳明在卷，惟並
    非被告二人為恐嚇取財未遂犯行所用之物，自不予宣告沒收
    。
、無罪部分：即被告丙○○被訴恐嚇部分
一、公訴意旨略以：緣丁○○於95年10月19日22時許，在臺中縣
    豐原市○○路○段273號小吃店前，因已報警，欲阻止甲○○
    、丙○○離開，而將其二人所騎機車之鑰匙取下，被告丙○○為嚇阻丁○○，竟單獨基於恐嚇之犯意，自身上取出警棍
    ，而以作勢毆打丁○○之以動作恫嚇丁○○，使丁○○心生
    畏懼。嗣經警方趕至現場查獲甲○○、丙○○，並扣得甲○○所有供丙○○恐嚇所用之警棍1支。因認被告丙○○涉犯
    刑法第305條之恐嚇危害他人安全罪嫌云云。
二、按犯罪事實應依證據認定之，無證據不得認定犯罪事實。又
    不能證明被告犯罪者，應諭知無罪之判決，刑事訴訟法第
    154條第2項、第301條第1項定有明文。次按「刑事訴訟法第
    一百六十一條已於民國九十一年二月八日修正公布，其第一
    項規定：檢察官就被告犯罪事實，應負舉證責任，並指出證
    明之方法。因此，檢察官對於起訴之犯罪事實，應負提出之
    證據及說服之實質舉證責任。倘其所提出之證據，不足為被
    告有罪之積極證明，或其指出之證明方法，無從說服法院以
    形成被告有罪之心證，基於無罪推定之原則，自應為被告無
    罪判決之諭知。本件原審審判時，修正之刑事訴訟法關於舉
    證責任之規定，已經公布施行，檢察官仍未提出適合於證明
    犯罪事實之積極證據，並說明其證據方法與待證事實之關係
    ；原審對於卷內訴訟資料，復已逐一剖析，參互審酌，仍無
    從獲得有罪之心證，因而維持第一審諭知無罪之判決，於法
    洵無違誤」，最高法院92年臺上字第128號判例可資參照。
    又按事實之認定，應憑證據，如未能發現相當證據或證據不
    足以証明，自不能以推測或擬制之方法，以為裁判之基礎，
    最高法院40年台上字第86號判例均著有明文。又按刑法第30
    5條之恐嚇罪，係結果犯，以致生危害於安全為要件，必其
    恐嚇致受加害之通知者，心生恐怖，而有不安的感覺，即應
    以被害人因而心生恐怖為要件，始符恐嚇罪之犯罪構成要件
    ，臺灣高等法院暨所屬法院70年法律座談會研討結果即採此
    旨（參見刑事法律問題研究彙編第1輯第175頁）。
三、公訴人認被告丙○○涉犯刑法第305條之恐嚇危害他人安全
    罪嫌，無非以證人丁○○、乙○○○之證詞為據，惟訊據被
    告丙○○則辯稱：我們要走的時候，丁○○就把機車鑰匙強
    行抽走，我有跟丁○○說，你憑什麼拿走我們的鑰匙，突然
    甲○○就拿出警棍，警棍也不是我的，我怕他們彼此有傷害
    ，我半拿半搶，就把警棍搶下來丟在路邊，‥沒有恐嚇云云
    。經查：
（一）被告丙○○於上揭時地面對丁○○時，確有取出扣案警棍
      ，且將之高舉等情，亦據證人乙○○○於偵訊具結證稱：
      後來是我在後面報警的，我出來就看到我先生和甲○○、
      丙○○拉來拉去，丙○○就從口袋拿出了一隻鐵棍作勢要
      打我的先生，後來我就叫說警察來了，後來他就將鐵棍丟
      在一邊。‥‥（檢察官問：棍子是從誰的身上拿出來的？
      ）是從丙○○身上拿出來的，並且作勢要打人，後來守望
      相助隊的人來了，他才將棍子丟在地上的等語（偵卷第20
      、22頁），於本院亦堅指不移（本院卷第51頁），及證人
      丁○○亦於偵訊具結證稱：他們想要發動機車跑掉，我想
      要阻止他們跑掉，將他們的機車鑰匙搶下來，後來丙○○
      用拳頭打我胸口一下，後來他就拿出鐵棍出來，作勢要打
      我，‥‥我確定棍子是從黃焜成的身上拿出來的。‥（檢
      察官問：當天丙○○是否有拿棍子出來，並作勢要打你？
      ）是，就是庭上的丙○○，而且棍子就是從丙○○的身上
      拿出來的，那時我們是在拉扯，他大約拿了半分鐘或是一
      分鐘，後來他們看到守望相助隊來了，他就將棍子丟在一
      邊等語（偵卷第20至24頁），互核相符，並有警棍1支扣
      案可稽，所述已可採信；至被告丙○○於偵訊、本院供稱
      ：警棍係被告甲○○所拿出云云，及證人即同案被告甲○○亦雖於本院證稱：是我把警棍拿出來云云（本院卷第68
      頁），惟查，同案被告甲○○對何人將警棍拿出乙節，先
      後供述不一，已有瑕疵可指，其雖於本院具結證稱係自己
      拿出警棍云云，惟其於本院訊問時即稱：不知機車裡面有
      一支警棍，丙○○就拿警棍，對老闆說，把機車鑰匙還我
      們等語（本院卷第16頁），且於本院審理時亦供稱：我當
      時阻擋丁○○和丙○○，我怕他們二人會有衝突，因為丙○○已經把警棍拿出來了等語（本院卷第65頁），倘確係
      被告甲○○拿出警棍，何以其於本院竟有前後不一之陳述
      ？其對此節再供稱：（檢察官問：剛才你說當時是丙○○
      把警棍拿出來，我怕他們二人發生衝突，我阻擋他們，何
      者為真？）起先是丙○○怕我與丁○○發生衝突，後來是
      我怕丙○○與丁○○發生衝突云云（本院卷第68頁），此
      部分所述亦與被告丙○○所述：我把警棍搶下來丟在路邊
      云云之陳述明顯不符，是被告丙○○及證人甲○○此部分
      所述，顯係臨訟杜撰，並非可採，應以證人乙○○○、丁○○所述，較堪採信。
（二）惟被告丙○○雖對丁○○拿出扣案警棍，以制止丁○○阻
      其二人離開，然丁○○於當時並未心生畏懼，亦據證人丁○○於本院證稱：（檢察官問：他棍子拿起來要嚇你的時
      候，你是否會感到害怕？）我是不會。（檢察官問：你是
      否會怕他把棍子放下來打到你，你會受傷？）我是不會怕
      。（檢察官問：你為何不會怕？）我想說他是為了要搶我
      拿走的鑰匙，沒什麼。‥‥（辯護人問：你有因為被告二
      人的行為感到害怕？）沒有。‥‥（檢察官問：丙○○拿
      棍子要打你，你閃開，你為何要閃開？）我如果被打到我
      不是很倒楣。（檢察官問：你很怕被他打到？）我不想和
      他們有衝突。（檢察官問：你是否怕被他打到？）我不怕
      。‥‥（辯護人問：你是否會怕丙○○警棍舉起來的動作
      ？）不會等語（本院卷第59至63頁），而反覆多次證述並
      未心生畏懼；此外，復查無其他積極證據足資證明丁○○
      有因被告丙○○拿出警棍之行為而心生畏懼，參諸上開見
      解，雖被告丙○○當時具恐嚇犯意，既未產生使人心生畏
      懼之結果，仍與刑法第305條恐嚇罪之要件並不該當，此
      部分自應對被告丙○○為無罪之諭知。
據上論斷，應依刑事訴訟法第299條第1項前段、第301條第1項，
刑法第28條、第346條第1項、第3項、第25條第2項後段、第47條
第1項、第41條第1項前段，刑法施行法第1條之1，判決如主文。
中　　華　　民　　國　　96　　年　　1 　　月　　23　　日
                  刑事第十庭    審判長法  官   賴妙雲
                                      法  官   江奇峰
                                      法  官   黃家慧
以上正本證明與原本無異。
如不服本判決，應於收受送達後10日內向本院提出上訴書狀（應
附繕本）。
　　　　　　　　　　　　　　　　　　　書記官   陳靖騰
中　　華　　民　　國　　96　　年　　1 　　月　　23　　日
刑法第346 條
（單純恐嚇罪）
意圖為自己或第三人不法之所有，以恐嚇使人將本人或第三人之
物交付者，處6月以上5年以下有期徒刑，得併科1千元以下罰金
。
以前項方法得財產上不法之利益，或使第三人得之者，亦同。
前二項之未遂犯罰之。
